【裁判字號】    99,訴,1332
【裁判日期】    991022
【裁判案由】    妨害風化
【裁判全文】
臺灣臺南地方法院刑事判決              99年度訴字第1332號
公  訴  人  臺灣臺南地方法院檢察署檢察官
被      告  甲○○
上列被告因妨害風化案件，經檢察官提起公訴（99年度偵字第11
787號），被告於準備程序中就被訴事實為有罪之陳述，經本院
合議庭裁定改由受命法官獨任進行簡式審判程序，判決如下：
    主  文
甲○○共同意圖使女子與他人為性交之行為，而媒介以營利，累
犯，處有期徒刑伍月，如易科罰金，以新臺幣壹仟元折算壹日。
扣案之手機門號0000000000號ＳＩＭ卡壹張沒收。
    事  實
一、甲○○前於民國95年間因妨害風化案件，經臺灣高等法院臺
    南分院於96年11月28日以96年度上訴字第1056號判決判處有
    期徒刑4月並減刑為有期徒刑2月，再經最高法院於97年2月1
    4日以97年度台上字第634號判決駁回上訴而告確定；復於98
    年間因妨害公務等案件，經本院於98年5月20日以98年度簡
    字第758號判處有期徒刑4月確定，嗣本院以98年度聲字第20
    81號裁定將上開2罪定應執行刑為有期徒刑5月，甫於99年6
    月11日易科罰金執行完畢。詎其猶不知悛悔，竟與真實姓名
    、年籍不詳，綽號「阿志」之成年男子，於99年6月底至同
    年7月23日止，共同基於意圖使女子與他人為性交行為之集
    合犯意聯絡，由「阿志」在電腦網路八大娛樂網上刊登內容
    為「高檔絕色人間轉世珍品、限臺南縣市S頂級服務、00000
    00000」之性交易廣告招攬生意，不特定男客撥打上開門號
    與「阿志」聯繫後，再由「阿志」以所持用之0000000000號
    手機門號撥打甲○○所持用之0000000000號手機門號，約定
    由甲○○駕駛計程車，載送「阿志」旗下之應召女子至約定
    之地點進行性交易，每次交易之代價為新臺幣（下同）3,00
    0元，甲○○可從中收取300元之報酬，以此媒介性交易之方
    式以營利。嗣警察於99年7月23日喬裝嫖客撥打上開0000000
    000手機門號與「阿志」約定性交易事宜，「阿志」遂以前
    述聯絡方式通知甲○○，告知如何接送應召女子陳安珮及性
    交易之時間、地點，甲○○遂於同日晚上8時15分駕駛車牌
    號碼373-NP號之計程車載送陳安珮至臺南市○○區○○路38
    2號之米堤汽車旅館202號房，預備與喬裝嫖客之員警進行性
    交易，嗣經警表明身分後始當場查悉上情，並扣得甲○○所
    有之手機門號0000000000號SIM卡1張、陳安珮所有之手機門
    號SIM卡1張。
二、案經臺南市警察局第四分局報告臺灣臺南地方法院檢察署檢
    察官偵查起訴。
    理  由
一、本件被告甲○○所犯均為死刑、無期徒刑、最輕本刑3年以
    上有期徒刑以外之罪，亦非屬高等法院管轄之第一審案件，
    其於準備程序進行中，先就被訴事實均為有罪之陳述，經告
    知簡式審判程序之旨，並聽取檢察官、被告之意見後，本院
    合議庭依刑事訴訟法第273條之1第1項裁定進行簡式審判程
    序，是本案之證據調查，依同法第273條之2規定，不受同法
    第159條第1項、第161條之2、第161條之3、第163條之1，及
    第164條至第170條所規定證據能力認定及調查方式之限制，
    合先敘明。
二、訊據被告就前揭犯罪事實於警詢、偵查、本院準備程序及審
    理中均坦承不諱（見警卷第1頁至第4頁、偵卷第5頁至第6頁
    、本院卷第19頁、第21頁反面），核與證人陳安珮證述情節
    相符（見警卷第5頁至第7頁），並有八大娛樂網廣告列印資
    料（見警卷第14頁）、現場照片11張（見警卷第19頁至第25
    頁）與扣案之行動電話門號0000000000號SIM卡1張在卷可稽
    。堪認被告上開任意性自白，確均與事實相符。本件事證明
    確，被告犯行洵堪認定，應予依法論科。
三、刑法第231條處罰之對象為引誘、容留或媒介之人，其犯罪
    構成要件乃以行為人主觀上有營利及使男女與他人為性交或
    猥褻行為之犯意，客觀上有引誘、容留或媒介之行為為已足
    ，屬於形式犯，故行為人只須以營利為目的，有使男女與他
    人為性交或猥褻行為之意圖，而著手引誘、容留或媒介之行
    為，即構成犯罪，至於該男女與他人是否有為性交或猥褻之
    行為，則非所問；又因其犯罪為即時完成，無待任何具體有
    形之結果可資發生，性質上與未遂犯並不相容，應無未遂犯
    可言（最高法院91年度臺上字第844號、94年度臺上字第456
    7號、91年度臺上字第3531號裁判參照）。本件被告於99年7
    月23日原已有意圖使女子與他人為性交行為，而媒介以營利
    之犯意，且已進而有媒介性交之行為，雖因男客係由員警所
    喬裝，實際上無與其所媒介之女子為性交行為之意，然揆諸
    前揭裁判意旨，被告之上開媒介行為實已完成，不以性交行
    為果然發生為必要。是核被告所為，係犯刑法第231條第1項
    意圖使女子與他人為性交之行為，而媒介以營利罪。又刑事
    法若干犯罪行為態樣，本質上原具有反覆、延續實行之特徵
    ，立法時既予特別歸類，定為犯罪構成要件之行為要素，則
    行為人基於概括之犯意，在密切接近之一定時、地持續實行
    之複次行為，倘依社會通念，於客觀上認為符合一個反覆、
    延續性之行為觀念者，於刑法評價上，即應僅成立一罪，俾
    免有重複評價、刑度超過罪責與不法內涵之疑慮；學理上所
    稱「集合犯」之職業性、營業性或收集性等具有重複特質之
    犯罪均屬之，例如經營、從事業務、收集、販賣、製造、散
    布等行為概念者是（最高法院95年度臺上字第1079號判決意
    旨參照）。刑法第231條第1項妨害風化罪之成立，本質上即
    具有反覆性，倘行為人在密切接近之一定時間內反覆媒介女
    子與他人為性交或猥褻之行為，於行為概念上應認為包括的
    一罪。本案被告與綽號「阿志」之成年男子，自99年6月底
    起至同年7月23日為警查獲前之時間內，已有多次反覆持續
    媒介成年女子與男客為性交行為以牟利，所為之營業行為，
    於概念上應評價為包括一罪之集合犯而僅論以一罪。被告與
    「阿志」有犯意聯絡及行為分擔，應論以共同正犯。被告前
    曾受如事實欄所述之有期徒刑執行完畢，有臺灣高等法院被
    告前案紀錄表在卷可按，其於有期徒刑執行完畢後，5年內
    故意再犯本件有期徒刑以上之罪，為累犯，應依法加重其刑
    。爰審酌被告前因媒介女子與他人性交罪經查獲偵辦，於96
    年間遭法院判處有期徒刑4月，減刑為有期徒刑2月，竟仍不
    思反省，再度貪圖不法利益，而違犯本件犯罪性質相同之罪
    ，足認其不知悔改，且所為敗壞社會善良風俗，殊為不該；
    惟被告犯後尚知坦認犯行，態度良好，且其所為工作僅係聽
    從指示載送女子往來於性交易地點，並非本案主謀，獲利有
    限等一切情狀，量處如主文所示之刑，並諭知易科罰金之折
    算標準，以資懲儆。扣案之行動電話門號0000000000號SIM
    卡1張，為被告所有供本件犯罪之用，業據其供承在卷（見
    本院卷第22頁反面），應依刑法第38條第1項第2款宣告沒收
    之，另扣案之陳安珮手機門號SIM卡1張，與本案被告犯罪事
    實無關，爰不宣告沒收。
四、被告於本院準備程序陳稱提供「阿志」與其旗下應召女子之
    聯絡方式，希望能擴大偵辦等語，因法院本於不告不理原則
    ，僅以被告媒介性交易之行為為本次審理範圍，又其陳述之
    事項真偽難斷，本於法院無偵辦之權責，此部分應由檢察官
    自行卓處，併予敘明。
據上論斷，應依刑事訴訟法第273條之1第1項、299條第1項前段
，刑法第28條、第231條第1項、第38條第1項第2款、第47條第1
項、第41條第1項前段，刑法施行法第1條之1判決如主文。
本案經檢察官乙○○到庭執行職務
中    華    民    國    99    年    10    月    22    日
                  刑事第十庭    法  官    羅郁棣
以上正本證明與原本無異。
如不服本判決應於收受本判決後10日內向本院提出上訴書狀，並
應敘述具體理由。其未敘述上訴理由者，應於上訴期間屆滿後20
日內向本院補提理由書狀（均須按他造當事人之人數附繕本）「
切勿逕送上級法院」。
                                書記官    黃玉秀
中    華    民    國    99    年    10    月    22    日
附錄所犯法條：
刑法第231條第1項
意圖使男女與他人為性交或猥褻之行為，而引誘、容留或媒介以
營利者，處 5 年以下有期徒刑，得併科 10 萬元以下罰金。以
詐術犯之者，亦同。

司法院資訊處製作；財團法人民間司法改革基金會備份。
